【裁判字號】    98,裁,621
【裁判日期】    980312
【裁判案由】    優惠存款
【裁判全文】
最  高  行  政  法  院  裁  定
                                       98年度裁字第621號
抗  告  人  甲○○
上列抗告人因與相對人桃園縣政府間優惠存款事件，對於中華民
國97年11月4日臺北高等行政法院97年度訴字第649號裁定提起抗
告，本院裁定如下︰
    主  文
抗告駁回。
抗告訴訟費用由抗告人負擔。
    理  由
一、按抗告法院認抗告為不合法或無理由者，應為駁回抗告之裁
    定。
二、原裁定以：撤銷訴訟之提起，應於訴願決定書送達後2個月
    之不變期間內為之，行政訴訟法第106條第1項前段定有明文
    。本件抗告人因優惠存款事件，於民國96年12月18日收受教
    育部96年12月13日台訴字第0960177274A號訴願決定書，有
    送達證書附卷可稽。其提起撤銷訴訟期間自96年12月19日起
    算，扣除在途期間3日，至97年2月21日（星期四）即已屆滿
    ，抗告人遲至97年3月12日始提起行政訴訟，有蓋於起訴狀
    上收文戳記所載日期可按，已逾法定不變期間，其起訴於法
    不合，應予駁回。
三、抗告意旨略以：本件訴願決定書於96年12月18日寄至抗告人
    之戶籍地，當時抗告人不在家，家中又無人，致被退件，嗣
    轉由抗告人原服務學校平鎮高中人事室代收，但因抗告人已
    離職，遲至97年1月29日始經由平鎮高中人事室聯繫後收到
    本件訴願決定書，則自抗告人97年1月29日起算至97年3月12
    日提出行政訴訟，未逾法定不變期間，請求廢棄原裁定等語
    。
四、本院按：「訴願文書之送達，應註明訴願人．．．住、居所
    ．．．，交付郵政機關以訴願文書郵務送達證書發送。」「
    訴願文書之送達，除前二項規定外，準用行政訴訟法第67條
    至第69條、第71條至第83條之規定。」為訴願法第47條第1
    項、第3項所明定。次按「送達，於應受送達人之住居所、
    事務所或營業所行之。」「送達於住居所、事務所、營業所
    或機關所在地不獲會晤應受送達人者，得將文書付與有辨別
    事理能力之同居人、受僱人或願代為收受而居住於同一住宅
    之主人。」「（第1項）送達不能依前二條規定為之者，得
    將文書寄存於送達地之自治或警察機關，並作送達通知書二
    份，一份黏貼於應受送達人住居所、事務所或營業所門首，
    一份交由鄰居轉交或置於應受送達人之信箱或其他適當之處
    所，以為送達。（第2項）前項情形，如係以郵務人員為送
    達人者，得將文書寄存於附近之郵政機關。」為行政訴訟法
    第71條第1項前段、第72條第1項及第73條第1項、第2項所規
    定。經查，本件訴願決定書，係採郵務送達方式，對抗告人
    訴願書所載之住所地桃園縣興南里15鄰中壢市○○街52號5
    樓為送達；因於96年12月18日送達時，未獲會晤應受送達人
    本人，亦無得受領文書之同居人或受僱人，故以寄存送達方
    式，將應送達文書寄存於郵局，並製作通知書兩份，一份黏
    貼於受送達人事務所門首，一份置於應受送達人之信箱為送
    達一節，有送達證書附訴願卷可按，且送達證書上復有送達
    人在送達方法相關欄位上確實勾選，核與上述行政訴訟法第
    73條寄存送達規定之程序相符，故本件訴願決定書於96年12
    月18日以寄存方式為送達時，已生送達之效力，而不論抗告
    人實際上於何時受領該訴願決定書。而原審法院亦同此認定
    ，起算抗告人提起行政訴訟期間，俱無違誤。抗告意旨主張
    ：其遲至97年1月29日始經由平鎮高中人事室聯繫後收到本
    件訴願決定書，則自抗告人97年1月29日起算至97年3月12日
    提出行政訴訟，未逾法定不變期間云云，殊非可採。從而，
    原裁定以抗告人提起撤銷訴訟之期間，應自96年12月19日起
    算，扣除在途期間3日，至97年2月21日（星期四）即已屆滿
    。故抗告人遲至97年3月12日始向原審法院提起撤銷訴訟，
    已逾2個月之法定不變期間，予以駁回，即無不合。是本件
    抗告難認有理由，應予駁回。
五、依行政訴訟法第104條、民事訴訟法第95條、第78條，裁定
    如主文。
中    華    民    國    98    年    3     月    12    日
                    最高行政法院第一庭
                        審判長法官  鄭  淑  貞
                              法官  廖  宏  明
                              法官  黃  秋  鴻
                              法官  帥  嘉  寶
                              法官  胡  方  新
以  上  正  本  證  明  與  原  本  無  異
中    華    民    國    98    年    3     月    13    日
                              書記官  郭  育  玎


司法院資訊處製作；財團法人民間司法改革基金會備份。
